# **JUAN RODAS**

## **Full Stack Developer**

#### **INFORMACIÓN DE CONTACTO**

**E-mail**: juan.rodas.manez@gmail.com

WhatsApp : 943873302

LinkedIn : https://www.linkedin.com/in/juan-rodas-127150a6/

Twitter : @wrmwilly

GitHub : <a href="https://github.com/juancitowillyr46">https://github.com/juancitowillyr46</a>

WebSite : <a href="http://www.yapacode.com/">http://www.yapacode.com/</a>

#### **PERFIL PROFESIONAL**

Profesional titulado en la carrera profesional de Computación e Informática, desarrollador Fullstack con más de 8 años de experiencia en desarrollo de plataformas webs en sus fases de análisis, diseño, desarrollo e implementación.

Motivado a cada momento, poseo un gran espíritu de positivismo en el desarrollo de proyectos en las cuales esté involucrado, investigo nuevas tecnologías e implemento nuevas funcionalidades, me gusta trabajar en equipo compartiendo conocimientos e ideas y tomo con mucha responsabilidad las tareas o actividades que se me asignen saliendo siempre de mi zona de confort.

#### **EXPERIENCIA LABORAL**

| <ul> <li>2017 - 2018</li> </ul> | Atomikal Marketing Digital |
|---------------------------------|----------------------------|
|---------------------------------|----------------------------|

**Senior Backend Developer** 

• **2014 – 2017** StartUp Doktuz S.A.C

**Backend / Frontend Developer** 

2011 – 2013 Agencia de Publicidad Manya

**Backend / Frontend Developer** 

• **2008 – 2010** Grupo Educativo Cepea S.A.C

**Backend Developer** 

#### **PROYECTO DESARROLLADOS**

- Konitex Página Web https://konitex-juanrodasef.c9users.io/
- Intranetehsq Sistema Académico http://intranetehsq.ehsqgroup.com/login
- Doktuz Plataforma Web Médica <u>https://www.doktuz.com/</u>
- BeYou Medical Spa Página Web http://be-you.pe/
- Abbril Página Web http://www.abbrilmusic.com/

## **FORMACIÓN ACADEMICA**

- ✓ Ingeniería de Sistemas Universidad Peruana de Ciencias Aplicadas (2016 – Actualmente)
- ✓ Computación e Informática Instituto Superior Tecnológico Privado CEPEA (2007 – 2010)

#### **HABILIDADES TÉCNICAS**

- ✓ Metodologías de Trabajo Agil
  - Scrum
- ✓ Back-end
  - Lenguajes de programación
    - PHP >= 5.\* PHP 7
    - Java
    - .Net
  - Base de datos
    - MySQL
    - SQL Server
    - MongoDB
  - Frameworks
    - Laravel

- Symphony
- FatFree

#### Servidores

- Apache
- NodeJS

#### • Arquitectura de servicios

- Web Services SOAP
- API RESTful
- Microservicios

#### CMS

- Wordpress
- Modx
- Drupal

## • Consumo de servicios APIS

- Facebook
- SendGrid
- YouTube

## Medios de Pago

- API Culqi
- SDK Pago efectivo
- PayU
- Visa
- PayPal

## ✓ Front-end

- Diagramación
  - HTML5
  - CSS3
  - ECMAScript 5

## • Frameworks Javascripts

- Vuejs
- Angularjs
- jQuery

#### • Frameworks CSS

- Boostrap
- Bulma

## ✓ Herramientas de Trabajo

- GitHub
- BitBucket
- Sendgrid
- Mailchimp
- XAMPP
- Wampserver
- Sublime Text
- Putty
- WinSCP
- Photoshop CS6
- Dreamweaver CS6

- Trello
- Wrike
- phpStorm
- NeatBeans
- Mysql Work Bench
- Visual Studio Code
- GitKraken
- Postman
- dbForge Studio
- Homestead

## **IDIOMAS**

Nivel de Inglés: Básico

#### **CAPACITACIONES, CURSOS Y SEMINARIOS**

- Curso de Introducción al Desarrollo Web Google Activate Mayo 2017
- Curso de Productividad Personal en la Era Digital Google Activate Noviembre 2015
- Scrum Fundamentals Certified SCRUMstudy Junio 2015
- Seminario: I Conferencia Tecnológica POR LA CARRERA DE COMPUTACION E INFORMATICA Del I.S.T.P. CEPEA

Tema: "Tecnologías MP3 y MP4", "Redes de Computadoras", "Nuevas Tecnologías de la Información.

Taller de Office 2007.

**Expositor: Gonzalo Calderon Saéz.** 

Empresa: Cosapi Data S.A.C

Seminario: "DESARROLLO DE APLICACIONES EN JAVA"
 Lugar: Universidad Peruana Simón Bolívar – Instituto Superior Tecnológico Cepea.

 Conferencia Magistral: "USOS Y MANEJO DE LAS NUEVAS TECNOLOGÍAS DE LA INFORMACIÓN Y LAS COMUNICACIONES"

#### Temas:

- 1. Edición de Películas 3D.
- 2. Desarrollo de Aplicaciones Móviles en Java.

Lugar: Instituto Superior Tecnológico Cepea.

 Conferencia Magistral: "SISTEMAS DE SEGURIDAD Y PROTECCIÓN A LA INFORMACIÓN - APLICACIONES"

#### Temas:

- 1. Seguridad Informática
- 2. Virtualización en Microsoft.
- 3. Prospectiva Tecnológica.

Lugar: Instituto Superior Tecnológico Cepea.